# 补贴款是否计提坏账

提问人：myjedith 时间：2019-11-21 06:30:18
有没有人在做 ipo 项目或者上市公司年审的，里面有应收政府补贴款的，比如光伏发电企业，拆解废旧家电的企业，对于这些企业应收财政部的款项，基本没有信用损失的风险，但是账龄基本最高都是 2-3年的， 2019 年新金融工具准则下，对于信用损失是怎么判断的，一是是否提坏账，二是提坏账的依据是什么？
如果按照损失货币时间价值的角度来看，按照银行同期贷款利率计算现值与账面金额的差异是否可行？
如果考虑是否是有重大融资成分。如果不含重大融资成分，应收账款通常的实际利率是零。政府补贴可以认为收款日于控制权转移日差异超过 1 年，存在重大融资成分，应该根据现销价格与合同价格之差计算实际利率。但是对于拆解废旧家电的企业来说， 2016 年以后的补贴价格未发生过变化，那么就是现销价格和合同价格不存在差异，那么可以不提坏账？

回答人：chenyiwei
“是否包含重大融资成分” 的考虑仅针对依据新收入准则规定确认的对应于收入的贸易、劳务类应收款（即应收账款和部分长期应收账款）。对政府补助款（最终对应于其他收益），不适用该简化规定，均应考虑融资成分的影响。因此，首先应明确相关款项适用收入准则还是政府补助准则。
如果预计政府补助款项回收周期很长，则在初始确认相关应收补贴款时（假设满足按应收金额确认政府补助的条件，下同），即应按折现值作为初始计量的公允价值，相应减少其他收益或者递延收益，而不是通过后续期间补提坏账准备的方式来体现。